【裁判字號】    99,家聲,82
【裁判日期】    990524
【裁判案由】    聲請指定會同開具財產清冊人
【裁判全文】
臺灣屏東地方法院民事裁定              99年度家聲字第82號
聲  請  人  乙○○
上列聲請人聲請指定會同開具財產清冊之人事件，本院裁定如下
：
    主      文
受監護宣告之甲○○之財產，指定張瑞清（男、民國49年8 月31
日、身分證統一編號：Ｚ000000000號）為會同開具財產清冊之人
。
聲請費用新臺幣壹仟元由受監護宣告之人甲○○負擔。
    理      由
一、聲請意旨略以：聲請人為受監護人甲○○（女、民國○○ 年○
    月○○日生、身分證統一編號：Ｚ000000000號）之配偶，甲○
    ○前經本院95年度禁字第17號民事裁定宣告為禁治產人，依
    法聲請人即為甲○○之監護人，因修法後須選定會同開具財
    產清冊之人，為確保受監護人甲○○之權益，爰依法請求指
    定第三人即受監護人甲○○之弟張瑞清為會同開具財產清冊
    之人等語。
二、按民法總則中華民國九十七年五月二日修正之條文施行前，
    已為禁治產宣告者，視為已為監護宣告，並於修正施行後，
    適用修正後之規定，民法總則施行法第四條第二項定有明文
    。次按受監護宣告之人應置監護人；法院為監護宣告時，應
    依職權就配偶、四親等內之親屬、最近一年有同居事實之其
    他親屬、主管機關、社會福利機構或其他適當之人選定一人
    或數人為監護人，並同時指定會同開具遺產清冊之人，民法
    第一千一百十條、第一千一百十一條亦有明文。
三、查聲請人主張之事實，業據提出身分證影本、本院95年度禁
    字第17號民事裁定影本、財政部臺灣省南區國稅財產歸屬資
    料清單、土地登記第一類謄本、屏東縣政府稅務局房屋稅籍
    證明書等件為證，復經本院依職權調閱前揭卷宗核閱核閱無
    訛，堪信為真正。從而，聲請人聲請指定會同開具財產清冊
    之人，即屬正當。又查，張瑞清為受監護人甲○○之弟，且
    居住同村，平日與聲請人家庭互有往來，亦甚關心甲○○之
    受照顧狀況，復經張瑞清到庭表示對擔任會同開具財產清冊
    之人一事並無意見，此有本院99年5 月13日訊問筆錄在卷為
    憑。本院審酌上開事證，認張瑞清為受監護人之弟，且與受
    監護人一家往來密切，其應甚熟稔受監護人之經濟情形，張
    瑞清復同意擔任此一職務，是由張瑞清擔任甲○○之會同開
    具財產清冊之人，應能符合受監護宣告之人之最佳利益，爰
    依上揭規定，指定張瑞清為會同開具遺產清冊之人。另依民
    法第1113條準用同法第1099條之規定，應於二個月內開具財
    產清冊，並陳報法院，附此敘明。
四、依民事訴訟法第608條第1項，裁定如主文。
中    華    民    國    99    年    5     月    24    日
                        家事庭法  官  林雅莉
以上正本係照原本作成。
如對本裁定抗告須於裁定送達後十日內向本院提出抗告狀。
中    華    民    國    99    年    5     月    24    日
                              書記官  胡世瑩

司法院資訊處製作；財團法人民間司法改革基金會備份。
